臺灣高等法院臺南分院民事判決
108年度上易字第267號
上  訴  人  沈張秀敏
            蔡平順(林藤花之承受訴訟人兼林能啓、周伶靜、
            蔡太平(兼林藤花之承受訴訟人兼林能啓、周伶
視同上訴人  李新旺  
            黃見習  
            李恔清  
上  一  人
訴訟代理人  莊淑英  
視同上訴人  李怡美  
            魏凰村  
            沈美鳳  
            李明典  
            李怡喆  
兼蔡太平以
次九人共同
訴訟代理人  蔡順良(兼林藤花之承受訴訟人兼林能啓、周伶

視同上訴人  黃炳坤  
上  一  人
訴訟代理人  黃士珍  
視同上訴人  林賴麗美
            沈喜惠  
上三人共同
訴訟代理人  林盈楹  
視同上訴人  張嘉南  
            張清川  
            林益源  
上  一  人
訴訟代理人  林長郎  
視同上訴人  林閩舜  
            連德彥  
            鄭信義  
            陳盟龍  
            陳盟虎  
            陳盟彥  
            陳秋蘭  
被上訴人    張嘉順  
訴訟代理人  林重仁律師
上列當事人間請求分割共有物事件，上訴人對於中華民國108年5
月30日臺灣雲林地方法院第一審判決（105年度訴字第218號）提
起上訴，本院於110年5月11日言詞辯論終結，判決如下：
    主      文
原判決關於主文第二項、第三項部分，及訴訟費用(確定部分除
外)之裁判均廢棄。
兩造共有坐落雲林縣○○鎮○○段○○○地號、面積二八０平方公尺；同
段○○○地號、面積一一七平方公尺；同段○○○地號、面積六九０平
方公尺；同段○○○地號、面積四四四平方公尺；同段○○○地號、面
積一四四五平方公尺；同段○○○地號、面積九二六平方公尺土地
應合併分割如雲林縣斗南地政事務所民國一一０年四月七日之土
地複丈成果圖及合併、分割方案分配說明表（丁案再修正案更正
）所示，即：
㈠符號Ｋ部分面積一五０平方公尺土地，分歸林益源取得。
㈡符號Ｌ部分面積二三四平方公尺土地，分歸沈喜惠取得。
㈢符號Ｅ部分面積一二四平方公尺土地，分歸連德彥取得。
㈣符號Ｂ部分面積一一八平方公尺土地，分歸黃見習取得。
㈤符號Ｃ部分面積九四平方公尺土地，分歸黃炳坤取得。
㈥符號Ｄ部分面積五四平方公尺土地，分歸魏凰村取得。　　
㈦符號Ｎ部分面積二八平方公尺土地，分歸沈張秀敏取得。
㈧符號Ｇ部分面積八三平方公尺、符號Ｈ部分面積九二平方公尺土
  地，分歸蔡平順、蔡順良、蔡太平共同取得，並按蔡平順應有
  部分一七０分之四四、蔡順良應有部分一七０分之五五、蔡太平
  應有部分一七０分之七一之比例保持共有。
㈨符號Ｉ部分面積二００平方公尺土地，分歸李新旺、李明典共同取
  得，並按李新旺應有部分二一二分之一九五、李明典應有部分
  二一二分之一七之比例保持共有。
㈩符號Ｗ部分面積六０平方公尺土地，分歸鄭信義取得。　　　
符號Ｖ部分面積六０平方公尺土地，分歸陳盟龍、陳盟虎、陳盟
  彥、陳秋蘭共同取得，並保持公同共有。
符號Ａ部分面積三一二平方公尺、符號Ｏ部分面積四四０平方公尺
  、符號Ｑ部分面積一七六平方公尺、符號Ｙ部分面積四二五平方
  公尺、符號Ｚ部分面積五二二平方公尺部分、符號Ｔ部分面積八
  四平方公尺土地，分歸張嘉南、張清川、張嘉順共同取得，並
  按張嘉南應有部分二一五六分之二０五六、張清川應有部分二
  一五六分之六二、張嘉順應有部分二一五六分之三八之比例保
  持共有。
符號Ｒ部分面積一三０平方公尺土地、分歸李恔清、李怡喆共同
  取得，並按李恔清應有部分一二七分之四三、李怡喆應有部分
  一二七分之八四之比例保持共有。
符號Ｓ部分面積八八平方公尺土地，分歸李怡美取得。　
符號Ｕ部分面積一０二平方公尺土地，分歸沈美鳳取得。
符號Ｘ部分面積三八平方公尺土地，分歸林閩舜取得。。　
符號Ｍ部分面積七二平方公尺土地，分歸林賴麗美取得
符號P部分面積二一六平方公尺土地供道路使用，分歸兩造共同
  取得，並按合併、分割方案分配說明表（丁案再修正案更正）
  有關道路負擔持分及道路負擔面積欄所示之比例及面積保持共
  有（惟其中陳曜成部分由陳盟龍、陳盟虎、陳盟彥、陳秋蘭保
  持公同共有）。
兩造應補償或受補償金額如附表二所示。
第一審（確定部分除外）、第二審訴訟費用，由兩造各按附表三
所示應負擔訴訟費用之比例負擔。
    事實及理由
壹、程序方面：
一、按訴訟標的對於共同訴訟之各人必須合一確定者，如共同訴
    訟人中一人之行為有利益於共同訴訟人者，其效力及於全體
    ，不利益者，對全體不生效力，此參民事訴訟法第56條第1
    項第1款即明。查分割共有物之訴訟為固有必要共同訴訟，
    其訴訟標的對於共同訴訟之各人必須合一確定，而提起上訴
    從形式上觀之，係有利於其他同造共同訴訟人之行為，是上
    訴人中之數人提起上訴，依前揭規定，其效力及於同造之其
    他當事人，本件原審判決後，原審被告雖僅由其中數人提起
    上訴，惟其效力仍及於同造之其他共有人，爰併列為視同上
    訴人予以裁判，合先敘明。又上訴人沈張秀敏原提起上訴，
    嗣又撤回上訴（本院卷一第9至13頁、第211頁），其撤回上
    訴為不利益之行為，參諸前揭規定，對全體不生效力，併予
    敘明。  
二、次按當事人死亡者，訴訟程序在有繼承人、遺產管理人或其
    他依法令應續行訴訟之人承受其訴訟以前當然停止；當事人
    之法定代理人其代理權消滅者，應由有代理權之法定代理人
    承受訴訟。又第168條至第172條及前條所定之承受訴訟人，
    於得為承受時，應即為承受之聲明。他造當事人，亦得聲明
    承受訴訟，分別有民事訴訟法第168條、第170條、第175條
    可參。另按訴訟繫屬中為訴訟標的之法律關係，雖移轉於第
    三人，於訴訟無影響。但第三人如經兩造同意，得聲請代當
    事人承當訴訟，亦有民事訴訟法第254條第1項、第2項可參
    。查林藤花於民國109年1月1日死亡，有個人基本資料查詢
    結果可參（本院卷二第29頁），被上訴人聲明由其繼承人蔡
    平順、蔡太平、蔡順良、林能啓、周伶靜、蔡麗惠承受訴訟
    ，嗣因協議分割遺產，林能啓、周伶靜、蔡麗惠就繼承取得
    之權利移轉予蔡平順、蔡太平、蔡順良，蔡平順、蔡太平、
    蔡順良具狀承當訴訟，並經被上訴人同意等情（本院卷二第
    239至241頁、第251至287頁、卷四第115至116頁、第198頁
    ），前揭承受訴訟及承當訴訟，核均無不合。  
三、上訴人沈張秀敏、張嘉南、張清川、林閩舜、連德彥、鄭信
    義、陳盟龍、陳盟虎、陳盟彥、陳秋蘭，經合法通知，無正
    當理由，未於言詞辯論期日到場，核無民事訴訟法第386條
    各款所列情形，准依被上訴人之聲請，對之為一造辯論之判
    決。
貳、實體方面： 
一、被上訴人主張：坐落雲林縣○○鎮○○段000○000○000○000○000○
    000地號土地（下稱系爭6筆土地），為兩造所共有，共有人
    之應有部分詳如附表一所示。系爭6筆土地迄今仍保持共有
    ，致土地無法充分利用，而兩造間並未定有不能分割之期限
    ，亦無因物之使用目的，不能分割之情形，為充分利用各共
    有人土地，爰依民法第823條第1項之規定，請求依雲林縣斗
    南地政事務所110年4月7日土地複丈成果圖（下稱附圖，即
    丁案再修正案更正）所示方法，合併分割系爭6筆土地。系
    爭6筆土地合併分割後共有人取得面積若有增減，請求依鑑
    價單位所出具之補充鑑定報告書，計算應找補之金額等語。
    答辯聲明：依附圖即「丁案再修正案更正」為分割，並依鑑
    價報告書為補償（原判決主文第一項有關繼承登記部分之判
    決，未據上訴人聲明不服，不在本院審理範圍）。
二、上訴人之抗辯：
（一）蔡太平以次10人之抗辯：當初被上訴人找伊等談分割時，
      沒有說要補償，伊等也沒有這麼多錢補償被上訴人，鑑價
      報告以每坪新臺幣（下同）8萬元為鑑價，伊等同意，然
      鑑定報告並未將當初分割條件，即不論地點好壞均不為找
      補之協議列入，導致伊等需再額外補償被上訴人等語，資
      為抗辯。上訴聲明：㈠原判決關於分割部分廢棄；㈡依附圖
      即「丁案再修正案更正」為分割。
（二）蔡平順之抗辯：分割時並未說要補償，伊之路之前已經被
      公所無條件開過一次，現在被上訴人要開路，伊還要補償
      一次，並不合理。上訴聲明：㈠原判決關於分割部分廢棄
      ；㈡依附圖即「丁案再修正案更正」為分割。
（三）林賴麗美之抗辯：主張找補部分的價錢，依據公告現值為
      標準。上訴聲明：㈠原判決關於分割部分廢棄；㈡依附圖即
      「丁案再修正案更正」為分割。　
（四）沈喜惠之抗辯：依公告現值找補，且如分配之面積無增減
      ，無須補償等語。上訴聲明：㈠原判決關於分割部分廢棄
      ；㈡依附圖即「丁案再修正案更正」為分割。　
（五）林益源之抗辯：鑑定報告以街上熱鬧地方與鄉下之地比較
      ，並不合理，同意依「丁案再修正案更正」分割，不同意
      找補。上訴聲明：㈠原判決關於分割部分廢棄；㈡依附圖即
      「丁案再修正案更正」為分割。
（六）黃炳坤之抗辯：不要找補，同意分割。　　　
（七）連德彥之抗辯：同意依原判決之結果辦理分割。
（八）沈張秀敏之抗辯：原判決附圖所示之分割方案嚴重違反土
      地法及土地重劃法，應分配原址等語。
（九）張清川之抗辯：沒有意見。
（下列之人未於本院準備程序及言詞辯論期日到場，惟據其於原
審到庭或書狀所為之陳述）
（十）張嘉南之抗辯：依原判決附圖之分割方案。　
（十一）鄭信義之抗辯：同意系爭6筆土地合併分割，但伊分得
        原判決附圖所示編號W部分上有房屋，希望分得比較四
        方一點，不要長條等語。
（十二）陳盟龍、陳盟虎之抗辯：原判決附圖所示之分割方案未
        依法規劃，土地由所有權人分管數十年甚至百年。又現
        有住屋雖老舊，但尚能遮風避雨，而免租屋之苦，應依
        土地目前使用現況分割，協商後再重新規劃分割方案以
        符合公平正義等語。
（十三）林閩舜雖曾於原審言詞辯論期日到場，惟未表示意見，
        亦未提出任何書狀作何聲明或到場陳述。
（十四）李明典、陳盟彥、陳秋蘭均未於原審言詞辯論期日到場
        ，亦未提出任何書狀作何聲明或到場陳述。　　
三、不爭執事項：
 　 系爭6筆土地為兩造所共有，共有人之應有部分如附表一所
    示。系爭6筆土地之共有人間並無不分割之特約，亦無因物
    之使用目的不能分割之情形。
四、被上訴人主張系爭6筆系爭土地為兩造所共有，訴請合併分
    割，並主張依附圖所示之分割方法為分割。是系爭土地應採
    何分割方案，始符合兩造之利益與公平原則？分割後補償金
    額應如何計算？厥為本件應審究之爭點，茲分述如下：
(一)按各共有人，除法令另有規定外，得隨時請求分割共有物。
    但因物之使用目的不能分割或契約訂有不分割之期限者，不
    在此限。共有物之分割，依共有人協議之方法行之。分割之
    方法不能協議決定，或於協議決定後因消滅時效完成經共有
    人拒絕履行者，法院得因任何共有人之請求，命以原物分配
    於各共有人，以原物為分配時，如共有人中有未受分配，或
    不能按其應有部分受分配者，得以金錢補償之，此參民法第
    823條第1項、第824條第1至3項規定自明。查系爭6筆土地並
    無因法令規定或物之使用目的不能分割或契約約定有不分割
    之期限等情形，且兩造迄未能就系爭6筆土地達成分割協議
    ，依上說明，被上訴人訴請分割系爭6筆土地，應無不合。
(二)按法院定共有物之分割方法，須斟酌各共有人間之利害關係
    ，使用情形，共有物之性質、價值及經濟效用、當事人意願
    及全體共有人之利益等情為適當之分割，俾符合公平經濟原
    則。本件採如附圖所示之分割方案，較為妥適公允，理由如
    下：
１、按共有人相同之數不動產，除法令另有規定外，共有人得請
    求合併分割。共有人部分相同之相鄰數不動產，各該不動產
    均具應有部分之共有人，經各不動產應有部分過半數共有人
    之同意，得適用前項規定，請求合併分割。民法第824條第 
    5項、第6項前段定有明文。查系爭6筆土地為共有人部分相
    同之相鄰不動產，有土地建物查詢資料及複丈成果圖可參（
    本院卷三第251至278頁、原審卷一第323頁），被上訴人於
    系爭6筆土地均有應有部分，其主張合併分割，且經林藤花
    （嗣已死亡）、張嘉南、林益源、黃炳坤、沈喜惠、林賴麗
    美、連德彥、魏凰村、鄭信義、張清川於原審言詞辯論時表
    示同意合併分割，有筆錄可參（原審卷二第498頁、卷三第3
    56頁），合計已逾各不動產應有部分過半數共有人之同意，
    被上訴人請求將系爭6筆土地合併分割，依法自屬有據。
２、系爭6筆土地地形合併觀察呈近似方形，東側面臨○○路巷道，
    道路寬度約4米；西側面臨○○路，道路寬約10米；南側面臨
    計畫道路，道路寬度約6米；北側面臨○○○街，道路寬度約10
    米，而部分土地上有興建建物，部分土地為種植農作物、雜
    草、空地，並經原審履勘製有勘驗筆錄及相片在卷可稽（原
    審卷一第273至285頁），復有鑑定報告書可參（原審外放卷
    ）。本院審酌依附圖所示之方法分割，係以多數共有人目前
    使用之占有現況分割，雖部分共有人之建物可能遭拆除，惟
    因被拆除之建物多屬老舊建物，為使共有人所分得土地之地
    形方整，便於利用，拆除部分建物應有必要。又系爭6筆土
    合併分割後之面積寬廣，為使分得於系爭6筆土地中間之共
    有人得對外通行，於系爭6筆土地中開設道路，即採附圖所
    示方法分割，每位共有人所分得之土地均臨道路，便於出入
    利用，而此方案經到庭之兩造所同意，未到庭之其餘當事人
    於本院亦未以書狀表示不同意，衡諸土地之方整性、道路出
    入之方便性、土地便於利用等情，認依附圖所示「丁案再修
    正案更正」為分割，應屬適當。
３、至沈張秀敏於原審雖抗辯附圖所示之分割方案將其原已分管
    數十年房屋所占用之土地分為兩個地方，嚴重違反土地法及
    土地重劃法應分配原地之規定，應依土地目前使用現況分割
    以符合公平正義云云。然查，系爭6筆土地上並無沈張秀敏
    之房屋，有雲林縣斗南地政事務所105年5月11日土地複丈成
    果圖（即現況圖）在卷可參（原審卷一第323頁），沈張秀
    敏之抗辯已嫌無據。而其雖提起上訴，並檢附相片為證（本
    院卷一第9至19頁），惟事後業已撤回上訴（本院卷一第211
    頁），且未進一步舉證以實其說，尚難採信。鄭信義於原審
    辯稱其分得如附圖所示符號W部分太狹長云云，惟查符號W部
    分仍屬方正便於利用，所為抗辯亦非可採。陳盟龍、陳盟虎
    雖抗辯應依土地目前使用現況分割，協商後重新規劃分割方
    案以符合公平正義云云，然陳盟龍、陳盟虎係與陳盟彥、陳
    秋蘭繼承被繼承人陳曜成所遺留之土地應有部分，而陳曜成
    在系爭000地號土地上雖有興建房屋，然該房屋因興建年代
    久遠，已屬老舊等情，為陳盟龍、陳盟虎所自承（原審卷四
    第169、171頁），而房屋既已老舊，經濟價值不高，基於土
    地整體規劃之考量，並無保留之必要。
(三)又按以原物為分配時，如共有人中有未受分配，或不能按其
    應有部分受分配者，得以金錢補償之，民法第824條第3項定
    有明文。而法院裁判分割共有物，除應斟酌各共有人之利害
    關係，及共有物之性質外，尚應斟酌共有物之價格，倘共有
    人中有不能按其應有部分受分配，或所受分配之不動產，其
    價格不相當時，法院非不得命以金錢補償之。又原物分割而
    應以金錢為補償者，倘分得價值較高及分得價值較低之共有
    人均為多數時，該每一分得價值較高之共有人即應就其補償
    金額對於分得價值較低之共有人全體為補償，並依各該短少
    部分之比例，定其給付金額，方符共有物原物分割為共有物
    應有部分互相移轉之本旨（最高法院57年台上字第2117號、
    85年台上字第2676號判決意旨參照）。系爭6筆土地按如附
    圖所示之分割方案，將造成兩造所分得之土地面積較其原應
    有部分土地面積互有增減，而不能按其原應有部分受分配；
    又共有人分得土地地形個別條件仍有差異，其經濟效益及價
    值尚有區別，依上開說明，自有以金錢互為補償之必要。本
    院爰依林長郞所提之不動產買賣成交案件實際資訊申報書（
    本院卷三第31至41頁），並依職權函查雲林縣政府提供105
    年至109年間系爭6筆土地實價登錄資料（本院卷三第105至1
    22頁），換算系爭6筆土地每坪交易之金額約8萬元，經到庭
    兩造同意後（本院卷三第387至388頁、第407頁），以之為
    基準，經鑑價機構估價師就系爭6筆土地進行產權、一般因
    素、區域因素、個別因素、不動產市場現況分析及系爭6筆
    土地依最有效使用情況下，採用比較法評估，依據基地具備
    之條件及地價因素差異調整，並以成本法之土地開發分析評
    估，復依個別面積、寬深度比、形狀、地勢及所臨道路種別
    、寬度、臨路情形（單面臨路、二面臨路、三面臨路、路角
    地等）與路沖、商效等因素修正調整，據以推算兩造於分割
    後實際受分配取得之土地價值，與其按應有部分應受分配之
    土地價值，而計算出如附表二所示之補償及受補償情形，有
    原鑑定報告書及補充鑑定報告書可參（原審外放卷、本院卷
    四第159至183頁），經核該鑑定之參酌數據尚屬明確，鑑定
    並無何違反技術法規或與經驗法則相違背之情事，應屬可採
    。上訴人沈喜惠雖抗辯分得之土地面積無增減，無須補償云
    云，惟系爭6筆土地之分割，共有人所分得之部分，縱面積
    無增減情形，惟分得土地之面積、寬度、深度、形狀、地勢
    及所臨道路種別、寬度、臨路情形均會影響土地之價值，尚
    非單純以面積有無增減作為價值增減因素，此部分抗辯尚非
    可採。蔡太平以次10人抗辯被上訴人與渠等協商分割土地時
    ，並未提及須為補償云云，惟渠等所稱協商僅係少數共有人
    之協商，並非全體共有人之協商（本院卷四第210至211頁）
    ，尚難作為主張無須補償之依據，蔡太平以次10人此部分抗
    辯亦屬無據。     
五、綜上所述，本件被上訴人就系爭6筆土地請求裁判分割，尚
    非無據，原判決就系爭6筆土地所採用之分割方法既欠週延
    ，即屬難以維持，上訴意旨聲明廢棄改判，非無理由。爰將
    原判決該部分予以廢棄，另審酌土地現況、兩造之利益，當
    事人之意願及各取得部分之經濟效益，基於公平原則，以附
    圖所示之方案予以分割，其應補償或受補償情形如附表二，
    爰一併改判如主文第2、3項所示。
六、本件係因共有物分割涉訟，由敗訴當事人負擔訴訟費用顯失
    公平，本院自得酌量情形，命勝訴之上訴人負擔一部分訴訟
    費用，爰就訴訟費用之負擔判決如主文第4項所示。
七、本件事證已臻明確，兩造其餘攻擊防禦方法及證據資料，核
    與本件判決結果不生影響，爰不一一論述，併予敘明。
八、據上論結，本件上訴為有理由，依民事訴訟法第463條、第3
    85條第1項前段、第450條、第80條之1、第85條第2項，判決
    如主文。
中　　華　　民　　國　　110 　年　　6 　　月　　1 　　日
                  民事第四庭    審判長法　官   翁金緞
　　　　　　　　　
                                      法　官　 藍雅清

                                      法　官　 黃義成
上為正本係照原本作成。
不得上訴。
中　　華　　民　　國　　110 　年　　6 　　月　　1 　　日
                                      
　　　　　　　　　　　　　　　　　　　書記官　 翁倩玉


附表一
共有人姓名 ○○段000 地號土地（面積280㎡）之應有部分 ○○段000 地號土地（面積117㎡）之應有部分 ○○段000 地號土地（面積690㎡）之應有部分 ○○段000 地號土地（面積444㎡）之應有部分 ○○段000 地號土地（面積1445㎡）之應有部分 ○○段000地號土地（面積926㎡）之應有部分 李新旺 60分之3 60分之3 60分之3 60分之3 60分之3 60分之3 黃見習 120分之7 120分之7 120分之5 120分之5  120分之7 蔡平順 0000000分之39419    6000分之154 6000分之29 李恔清  00000000分之275460 00000000分之377955 00000000分之137860 00000000分之252560 00000000分之137860 00000000分之137860 李怡喆  00000000分之550919 00000000分之275719 00000000分之275719 00000000分之505119 00000000分之275719 00000000分之275719 李明典   2000分之16 2000分之16  2000分之16 蔡太平 0000000分之39419 2000分之16 2000分之16  3000分之101 6000分之77 沈張秀敏 2400分之19 2400分之19 2400分之19 2400分之19 2400分之19 2400分之19 蔡順良 937500分之45011    6000分之154 6000分之29 李怡美  00000000分之412855 00000000分之566560 00000000分之206655 00000000分之378455 00000000分之206655 00000000分之206655 張嘉南  625000分之422312 0000000 分之733418 0000000 分之0000000 0000000 分之0000000 0000000000分之0000000000 0000000 分之783418 林益源 12000分之347 12000分之701 2400分之81 4000分之167 4000分之167 2400分之121 張嘉順 2000分之20 2000分之20 2000分之20 2000分之20 2000分之20 2000分之20 林閩舜 300000分之5245 4000分之35 4000分之35 300000分之4807 4000分之35 4000分之35 黃炳坤  2000分之62 2000分之62  2000分之62 2000分之62 林賴麗美  2000分之35 2000分之97  2000分之35 2000分之35 沈喜惠  500 分之41 6000分之631 2000分之29 1200分之71 400分之27 連德彥    120分之3 120分之10  魏凰村    2000分之257   陳盟龍、陳盟虎、陳盟彥、陳秋蘭（即陳曜成之法定繼承人）     1500分之65（公同共有）  鄭信義     1500分之65  沈美鳳     71393分之4214  張清川     1500分之64  





附表二：
應補償之人及應給付補償金額 受補償之人及受補償金額          張嘉南 張清川 張嘉順 林賴麗美 沈張秀敏 陳盟龍、陳盟虎、陳盟彥、陳秋蘭（即陳曜成之繼承人） 鄭信義 林閩舜 合      計 黃見習 45,574元 1,131元 1,257元 1,439元 745元 382元 382元 283元 51,193元 黃炳坤 43,714元 1,085元 1,206元 1,380 714元 366元 366元 272元 49,103元 魏凰村 16,895元 420元 466元 533元 277元 141元 141元 105元 18,978元 連德彥 29,144元 723元 805元 920元 476元 244元 244元 181元 32,737元 蔡平順 153,711元 3,816元 4,241元 4,852元 2,512元 1,287元 1,287元 956元 172,662元 蔡順良 198,366元 4,924元 5,474元 6,261元 3,242元 1,661元 1,661元 1,234元 222,823元 蔡太平 271,275元 6,734元 7,485元 8,563元 4,433元 2,272元 2,272元 1,687元 304,721元 李新旺 5,834元 145元 161元 184元 95元 49元 49元 36元 6,553元 李明典 58,570元 1,454元 1,616元 1,849元 957元 491元 491元 364元 65,792元 林益源 202,132元 5,018元 5,577元 6,380元 3,303元 1,693元 1,693元 1,257元 227,053元 沈喜惠 89,723元 2,228元 2,476元 2,832元 1,466元 751元 751元 558元 100,785元 李恔清 143,370元 3,559元 3,956元 4,525元 2,343元 1,201元 1,201元 891元 161,046元 李怡喆 324,988元 8,068元 8,967元 10,257元 5,311元 2,722元 2,722元 2,021元 365,056元 李怡美 584,363元 14,507元 16,124元 18,445元 9,549元 4,895元 4,894元 3,633元 656,410元 沈美鳳 487,928元 12,113元 13,463元 15,401元 7,973元 4,086元 4,087元 3,034元 548,085元 合    計 2,655,587元 65,925元 73,274元 83,821元 43,396元 22,241元 22,241元 16,512元 2,982,997元 


附表三：

共有人姓名  訴訟費用負擔比例  林益源 3902分之164 沈喜惠 3902分之238 連德彥 3902分之131 黃見習 3902分之125 黃炳坤 3902分之99 魏凰村 3902分之57 沈張秀敏 3902分之30 蔡平順 3902分之44 蔡順良 3902分之55 蔡太平 3902分之71 李新旺 3902分之195 李明典 3902分之17 鄭信義 3902分之63 陳盟龍、陳盟虎、陳盟彥、陳秋蘭（即陳曜成之繼承人） 3902分之63（連帶負擔）  張嘉南 3902分之2056 張清川 3902分之62 張嘉順  3902分之38  李恔清 3902分之43 李怡喆 3902分之84 李怡美 3902分之66 沈美鳳 3902分之85 林閩舜 3902分之40 林賴麗美 3902分之76